---
title: "Untitled"
author: "박지은"
date: '2020 1 10 '
output: html_document
---

# 1-1 주어진 데이터는 1000개의 관측지 데이터입니다. 데이터를 불러오고 분포를 확인하ㅔ요.  data<-read.csv("https://git.io/v58i8") 
```{r, echo=T}
data<-read.csv("https://git.io/v58i8")
head(data)
hist(data$x)
plot(density(data$x))
```

# 1-2 자신이 생각했을때  분포에 적합한, loglikelihood function을 정의하세요.

```{r, echo=T}

nll.normal <- function(data, par) { 
  return(-sum(log(dnorm(data, mean=par[1], sd=par[2]))))
  
} 

```



# 1-3 optim 함수를 사용해 loglikelihood function을 maxmize하는 mean과 sd 를 찾으세요.
```{r, echo=T}
optim(par=c(1,0.1), fn=nll.normal, data=data$x)
```






# 2-1번
## 다음의 분할표를 만들라.

```{r, echo=T}
tab = matrix(c(509, 398, 116, 104),2,2)
tab
```

# 2-2번
## 분할표를 통해 오즈비와 신뢰구간을 구하고 구한 오즈비를 사례대조연구와 코호트 연구에 맞게 해석하라.
```{r, echo=T}
fit = glm(tab~c(1,0),family=binomial())
exp(coef(fit))
exp(confint.default(fit))
```

#2-3번
##위에서 만든 분할표를 토대로 사후세계에 대한 믿음이 성별과 독립관계인지를 알아보고자한다.
### 이들의 귀무가설과 대조가설을 설명하고, 95%신뢰수준하에서 검정하라
```{r, echo=T}
chisq.test(tab, correct =FALSE)
```



#2-4번
###한 심리학자는 여성이 남성보다 사후세계를 더 많이 믿는다고 생각하고 이를 검정해보고자 한다
### 이를 검정하기 위한 귀무가설과 대조가설을 설명하고, 95%의 신뢰수준하에 검정하여라
```{r, echo=T}
chisq.test(tab, correct=FALSE)
```


#4-5
###두 검정의 결과가 동일한가?
>같은 결과를 가진다. 두 검정은 같은 통계량을 가짐에도 다른 가설을 가질 뿐이어서 동일하다.
